【裁判字號】    98,易,403
【裁判日期】    980608
【裁判案由】    竊盜
【裁判全文】
臺灣彰化地方法院刑事判決               98年度易字第403號
公  訴  人  臺灣彰化地方法院檢察署檢察官
被      告  戊○○
                    (現於臺灣臺中女子監獄執行中 )
上列被告因竊盜案件，經檢察官提起公訴（98年度偵字第2670、
2790號），本院判決如下：
    主    文
戊○○所犯如附表各編號所示之罪，均累犯，各處如附表各編號
所示之刑。應執行有期徒刑拾月。
    事    實
一、戊○○前於民國94年間，因連續施用第一級毒品、連續施用
    第二級毒品案件，經本院以94年度訴字第1236號刑事判決分
    別判處有期徒刑8月、4月，應執行有期徒刑10月確定，經送
    監執行，於96年1月31日縮刑期滿執行完畢。詎不知悔改，
    復意圖為自己不法之所有，分別為下列行為：
(一)、於97年10月初，單獨騎不知情之蕭嬌（戊○○之母）所有車
    牌號碼SR3-671號機車前往彰化縣員林鎮○○里○○街117號
    之「彰化縣立員林醫院」，見該醫院四周無人看管，即徒手
    竊取前述醫院所有之鋁製門窗1扇（重約20公斤）搬運至前
    述機車腳踏墊上，得手後離去販售予彰化縣員林鎮之流動性
    資源回收業者，得款新臺幣（下同）200元均已供日常生活
    花費使用完畢。
(二)、於97年10月15日下午3時許，單獨騎前述機車前往彰化縣員
    林鎮○○路○段431號前，見庚○○所有建築用長螺絲1批（
    重約5公斤）置放上址，且四周無人看管，即徒手搬運前述
    螺絲至前述機車腳踏墊上，得手後離去販售予員林鎮地區之
    流動性資源回收業者，得款50元均已供日常生活花費使用完
    畢。
(三)、於97年10月中旬上午10時許，單獨騎前述機車前往彰化縣員
    林鎮○○○○○路4巷20號，見丁○○所有鐵條（重約10公
    斤）置放上址，且四周無人看管，即徒手搬運前述鐵條至前
    述機車腳踏墊上，得手後離去販售予員林鎮地區之流動性資
    源回收業者，得款50元均已供日常生活花費使用完畢。
(四)、於97年10月中旬上午10時許，單獨騎前述機車前往彰化縣員
    林鎮○○里○○路161巷10號，見乙○○所有建築鋼筋（重
    約15公斤）置放上址，且四周無人看管，即徒手搬運前述建
    築鋼筋至前述機車腳踏墊上，得手後離去販售予員林鎮地區
    之流動性資源回收業者，得款75元均已供日常生活花費使用
    完畢。
(五)、於97年11月16日中午12時30分許，單獨騎前述機車前往彰化
    縣大村鄉○○段1110-1地號土地，見己○○所有建築鋼筋（
    重約15公斤）置放上址，且四周無人看管，即徒手搬運前述
    建築鋼筋至前述機車腳踏墊上，得手後離去販售予員林鎮地
    區之流動性資源回收業者，得款75元均已供日常生活花費使
    用完畢。
(六)、於97年11月中旬中午12時許，單獨騎前述機車前往彰化縣員
    林鎮○○里○○路○段379號，見丙○○所有建築用鐵條（重
    約15公斤）置放上址，且四周無人看管，即徒手搬運前述鐵
    條至前述機車腳踏墊上，得手後離去販售予員林鎮地區之流
    動性資源回收業者，得款75元均已供日常生活花費使用完畢
    。
(七)、於97年11月下旬中午12時許，單獨騎前述機車前往彰化縣員
    林鎮○○里○○路1巷30弄46號，見甲○○所有建築用鐵條
    （重約15公斤）置放上址，且四周無人看管，即徒手搬運前
    述鐵條至前述機車腳踏墊上，得手後離去販售予員林鎮地區
    之流動性資源回收業者，得款75元均已供日常生活花費使用
    完畢。
二、嗣戊○○於犯罪後，在未經有偵查犯罪職權機關或公務員發
    覺其為犯人前，即主動向彰化縣警察局員林分局永靖分駐所
    及林厝派出所員警主動陳明其為行竊者而自首，進而接受裁
    判。
三、案經彰化縣警察局員林分局報請臺灣彰化地方法院檢察署檢
    察官偵查起訴。
    理    由
一、前揭犯罪事實，業據被告戊○○於警詢及本院審理時均坦承
    不諱，核與證人即被害人簡偉平、庚○○、丁○○、乙○○
    、己○○、丙○○及甲○○於警詢時之證述，及證人丁○○
    、乙○○、甲○○於偵查中之證述情節相符，並有竊案現場
    照片12張附卷可稽，足證被告之自白屬實。前揭犯行，事證
    明確，堪以認定。
二、核被告所為，係犯如附表所示之罪。又其所犯上開7罪，犯
    意各別，行為互殊，應予分論併罰。被告曾受如犯罪事實欄
    所示之確定判決及有期徒刑之執行完畢，有臺灣高等法院被
    告前案紀錄表附卷可憑，其於有期徒刑執行完畢後之5年內
    ，故意再犯有期徒刑以上之本罪，為累犯，應依刑法第47條
    第1項規定加重其刑。又被告上開竊盜犯行，係於未被有偵
    查犯罪職權之機關或公務員發覺前，即主動向彰化縣警察局
    員林分局永靖分駐所及林厝派出所員警陳明該犯罪事實，自
    首而接受裁判，有被告接受警詢之警詢筆錄附卷可稽，爰依
    刑法第62條前段自首之規定減輕其刑，並依法先加重後減輕
    之，附此敘明。爰審酌被告有正常工作能力，竟竊取物品而
    變價花用，並審酌被告前有吸食毒品之犯罪紀錄、犯罪之動
    機、智識程度、手段、竊取物品之價值、所生危害及其犯後
    態度等一切情狀，分別量處如主文所示之刑，並定其應執行
    之刑。
據上論斷，應依刑事訴訟法第299條第1項前段，刑法第320條第1
項、第47條第1項、第62條前段、第51條第5款，判決如主文。
本案經檢察官紀雅惠到庭執行職務。
中    華    民    國    98    年    6     月    8     日
                   刑事第二庭  法  官  羅  永  安
以上正本證明與原本無異。
如不服本判決應於收受判決後10日內向本院提出上訴書狀，並應
敘述具體理由；其未敘述上訴理由者，應於上訴期間屆滿後20日
內向本院補提理由書（均須按他造當事人之人數附繕本）「切勿
逕送上級法院」。
告訴人或被害人對於判決如有不服具備理由請求檢察官上訴者，
其上訴期間之計算係以檢察官收受判決正本之日期為準。
中    華    民    國    98    年    6     月    8     日
                               書記官  魏  嘉  信
附錄本案論罪科刑法條全文：
中華民國刑法第320條
（普通竊盜罪、竊佔罪）
意圖為自己或第三人不法之所有，而竊取他人之動產者，為竊盜
罪，處5年以下有期徒刑、拘役或5百元以下罰金。
意圖為自己或第三人不法之利益，而竊佔他人之不動產者，依前
項之規定處斷。
前二項之未遂犯罰之。
~F0 ~T40
附表：
┌──┬──────────────┬─────────────────┐
│編號│犯罪事實                    │所犯法條                          │
│    │                            ├─────────────────┤
│    │                            │論處之罪及所宣告之刑              │
├──┼──────────────┼─────────────────┤
│一  │如事實欄一之（一）所載。    │刑法第320條第1項                  │
│    │                            ├─────────────────┤
│    │                            │戊○○犯竊盜罪，累犯，處有期徒刑貳│
│    │                            │月。                              │
├──┼──────────────┼─────────────────┤
│二  │如事實欄一之（二）所載。    │刑法第320條第1項                  │
│    │                            ├─────────────────┤
│    │                            │戊○○犯竊盜罪，累犯，處有期徒刑貳│
│    │                            │月。                              │
├──┼──────────────┼─────────────────┤
│三  │如事實欄一之（三）所載。    │刑法第320條第1項                  │
│    │                            ├─────────────────┤
│    │                            │戊○○犯竊盜罪，累犯，處有期徒刑貳│
│    │                            │月。                              │
├──┼──────────────┼─────────────────┤
│四  │如事實欄一之（四）所載。    │刑法第320條第1項                  │
│    │                            ├─────────────────┤
│    │                            │戊○○犯竊盜罪，累犯，處有期徒刑貳│
│    │                            │月。                              │
├──┼──────────────┼─────────────────┤
│五  │如事實欄一之（五）所載。    │刑法第320條第1項                  │
│    │                            ├─────────────────┤
│    │                            │戊○○犯竊盜罪，累犯，處有期徒刑貳│
│    │                            │月。                              │
├──┼──────────────┼─────────────────┤
│六  │如事實欄一之（六）所載。    │刑法第320條第1項                  │
│    │                            ├─────────────────┤
│    │                            │戊○○犯竊盜罪，累犯，處有期徒刑貳│
│    │                            │月。                              │
├──┼──────────────┼─────────────────┤
│七  │如事實欄一之（七）所載。    │刑法第320條第1項                  │
│    │                            ├─────────────────┤
│    │                            │戊○○犯竊盜罪，累犯，處有期徒刑貳│
│    │                            │月。                              │
└──┴──────────────┴─────────────────┘


司法院資訊處製作；財團法人民間司法改革基金會備份。
